臺灣板橋地方法院刑事判決　　　　　　　 96年度易字第580號
公　訴　人　臺灣板橋地方法院檢察署檢察官
被　　　告　丙○○
　　　　　　　　　　（另案在臺灣臺北看守所羈押中）
　　　　　　甲○○
上列被告因竊盜案件，經檢察官提起公訴（九十五年度偵字第二
八八二一號、九十六年度偵字第一七一九號），被告於本院準備
程序中就被訴之事實為有罪之陳述，經本院合議庭裁定由受命法
官獨任進行簡式審判程序審理，判決如下：
    主  文
丙○○犯如附表所示之罪，攜帶兇器竊盜部分均累犯，各處如附
表所示之宣告刑，應執行有期徒刑壹年拾月，罰金新臺幣肆仟元
，罰金如易服勞役，以新臺幣壹仟元折算壹日。扣案破壞剪及手
銬剪各壹枝均沒收之。
甲○○犯如附表所示之罪，各處如附表所示之宣告刑，應執行有
期徒刑貳年捌月。扣案破壞剪、手銬剪及油壓剪各壹枝均沒收之
。
    事實及理由
一、本件犯罪事實及證據，除(甲)犯罪事實部分：犯罪事實一應
    補充：丙○○前因偽造文書案件，經本院以九十二年度訴字
    第一五○二號判決判處有期徒刑四月，如易科罰金，以銀元
    三百元折算一日，於民國九十二年九月十二日判決確定，並
    於九十三年四月二日縮刑期滿執行完畢；犯罪事實一第三行
    「駕駛執照」更正為「汽、機車駕駛執照」；犯罪事實一第
    四行「、強制汽車責任保險證」更正為「二張」。犯罪事
    實二(三)第十三、十四行「及強制汽車責任險保險卡」更正為
    「二張」。犯罪事實二(四)第五行「電纜線」更正為「電纜
    線二百公尺（約八十公斤）」。犯罪事實二(六)第一行「四
    時三十分」補充為「同日四時三十分」。(乙)證據部分：清
    單編號十一補充為「贓物認領保管單四張」、編號十二補充
    為「現場照片二十一張」。起訴書所示之犯罪事實，業據
    被告丙○○、甲○○於本院準備程序及審理時均坦承不諱外
    ，餘均引用如附件起訴書之記載。
二、按刑法第三百二十一條第一項第三款之攜帶兇器竊盜罪，係
    以行為人攜帶兇器竊盜為其加重條件，此所謂兇器，其種類
    並無限制，凡客觀上足對人之生命、身體、安全構成威脅，
    具有危險性之兇器均屬之，且祇須行竊時攜帶此種具有危險
    性之兇器為已足，並不以攜帶之初有行兇之意圖為必要，最
    高法院七十九年度臺上字第五二五三號判例意旨可資參照。
    查破壞剪、手銬剪及油壓剪材質均為金屬製品，甚為堅硬銳
    利，客觀上顯係足以對人之生命、身體、安全構成威脅之兇
    器無誤。核被告丙○○所為，就犯罪事實一部分，係犯刑法
    第三百三十七條之侵占遺失物罪；就犯罪事實二(一)至(三)部分
    ，均係犯刑法第三百二十一條第一項第三款之攜帶兇器竊盜
    罪。核被告甲○○所為，就犯罪事實二(一)至(四)、(六)部分，均
    係犯刑法第三百二十一條第一項第三款之攜帶兇器竊盜罪；
    就犯罪事實二(五)部分，係犯刑法第三百二十條第一項之竊盜
    罪。被告丙○○、甲○○就犯罪事實二(一)至(三)部分，有犯意
    聯絡與行為分擔，為共同正犯。被告甲○○就犯罪事實二(四)
    至(六)部分，與另案被告乙○○有犯意聯絡與行為分擔，為共
    同正犯。被告丙○○前有如事實欄第一項所述之犯罪科刑及
    執行情形，有臺灣高等法院被告前案紀錄表一份在卷可憑，
    其受有期徒刑之執行完畢後，五年以內故意再犯本件攜帶兇
    器竊盜有期徒刑以上之罪，為累犯，應依刑法第四十七條第
    一項之規定加重其刑；至所犯侵占遺失物罪，因法定最重本
    刑為罰金刑，故在本案不構成累犯，附此敘明。又被告丙○○、甲○○所犯上開各罪，犯意各別，行為互殊，應予分論
    併罰。爰審酌被告丙○○有前述前科，素行非佳，暨被告丙○○、甲○○犯罪之動機、目的、手段、拾獲及竊得財物之
    價值、被害人之損害非輕、危害社會安全秩序甚鉅，及犯罪
    後均能坦承犯行，犯後態度良好等一切情狀，各量處如附表
    所示之刑，並就所處罰金刑部分諭知易服勞役之折算標準，
    及依刑法第五十一條第五款之規定定其應執行刑，以資懲儆
    。另扣案手銬剪一枝為被告丙○○所有，破壞剪及油壓剪各
    一枝為被告甲○○所有，分別係供其等犯附表編號二至五竊
    盜犯行所用之物，業據其等供承在卷，爰依刑法第三十八條
    第一項第二款之規定均宣告沒收之。
三、應適用之法條：應依刑事訴訟法第二百七十三條之一第一項
    、第二百九十九條第一項前段、第三百十條之二、第四百五
    十四條第二項，刑法第二十八條、第三百二十條第一項、第
    三百二十一條第一項第三款、第三百三十七條、第四十七條
    第一項、第四十二條第三項、第三十八條第一項第二款、第
    五十一條第五款，刑法施行法第一條之一，判決如主文。
四、如不服本判決，得自收受送達之日起十日內向本院提出上訴
    狀。
本案經檢察官溫祖德到庭執行職務。
中　華　民　國　  九十六  　年　　五　　月　　十八　　日
                  刑事第十庭    法　官　張筱琪
以上正本證明與原本無異。
　　　　　　　　　　　　　　　　書記官　廖舜宜
中　華　民　國　  九十六  　年　　五　　月　　十八　　日
本件論罪科刑附表：
┌──┬────┬────────┬───────┬───────────┐
│編號│行為人　│  行為態樣      │  論罪法條    │   宣告刑             │
│    │        │                │              ├───────────┤
│    │        │                │              │  應沒收之物          │
├──┼────┼────────┼───────┼───────────┤
│一  │丙○○  │如起訴書犯罪事實│刑法第三百三十│丙○○意圖為自己不法之│
│　  │        │一所示          │七條          │所有，而侵占遺失物，處│
│    │        │                │              │罰金新臺幣肆仟元，如易│
│    │        │                │              │服勞役，以新臺幣壹仟元│
│    │        │                │              │折算壹日。            │
│    │        │                │              ├───────────┤
│    │        │                │              │無。                  │
├──┼────┼────────┼───────┼───────────┤
│二  │丙○○、│如起訴書犯罪事實│刑法第三百二十│丙○○共同攜帶兇器竊盜│
│　  │甲○○  │二(一)所示        │一條第一項第三│，累犯，處有期徒刑捌月│
│    │        │                │款            │。                    │
│    │        │                │              │甲○○共同攜帶兇器竊盜│
│    │        │                │              │，處有期徒刑柒月。    │
│    │        │                │              ├───────────┤
│    │        │                │              │扣案破壞剪及手銬剪各壹│
│    │        │                │              │枝均沒收之。          │
├──┼────┼────────┼───────┼───────────┤
│三  │丙○○、│如起訴書犯罪事實│刑法第三百二十│丙○○共同攜帶兇器竊盜│
│　  │甲○○  │二(二)所示        │一條第一項第三│，累犯，處有期徒刑玖月│
│    │        │                │款            │。                    │
│    │        │                │              │甲○○共同攜帶兇器竊盜│
│    │        │                │              │，處有期徒刑捌月。    │
│    │        │                │              ├───────────┤
│    │        │                │              │扣案破壞剪及手銬剪各壹│
│    │        │                │              │枝均沒收之。          │
├──┼────┼────────┼───────┼───────────┤
│四  │丙○○、│如起訴書犯罪事實│刑法第三百二十│丙○○共同攜帶兇器竊盜│
│    │甲○○  │二(三)所示        │一條第一項第三│，累犯，處有期徒刑玖月│
│    │        │                │款            │。                    │
│    │        │                │              │甲○○共同攜帶兇器竊盜│
│    │        │                │              │，處有期徒刑捌月。    │
│　  │        │                │              ├───────────┤
│    │        │                │              │扣案破壞剪及手銬剪各壹│
│    │        │                │              │枝均沒收之。          │
├──┼────┼────────┼───────┼───────────┤
│五  │甲○○、│如起訴書犯罪事實│刑法第三百二十│甲○○共同攜帶兇器竊盜│
│    │乙○○  │二(四)、(六)所示    │一條第一項第三│，處有期徒刑捌月。    │
│    │（經本院│                │款            ├───────────┤
│    │另案判決│                │              │扣案油壓剪壹枝沒收之。│
│    │有罪）  │                │              │                      │
├──┼────┼────────┼───────┼───────────┤
│六  │甲○○、│如起訴書犯罪事實│刑法第三百二十│甲○○共同竊盜，處有期│
│    │乙○○  │二(五)所示        │條第一項      │徒刑伍月。            │
│    │        │                │              ├───────────┤
│    │        │                │              │無。                  │
├──┴────┴────────┴───────┴───────────┤
│丙○○應執行刑：有期徒刑壹年拾月，罰金新臺幣肆仟元，罰金如易服勞役，以新│
│                臺幣壹仟元折算壹日。扣案破壞剪及手銬剪各壹枝均沒收之。  │
│                                                                        │
│甲○○應執行刑：有期徒刑貳年捌月。扣案破壞剪、手銬剪及油壓剪各壹枝均沒收│
│                之。                                                    │
└────────────────────────────────────┘
附錄本案論罪科刑法條全文
刑法第三百二十條：
意圖為自己或第三人不法之所有，而竊取他人之動產者，為竊盜
罪，處五年以下有期徒刑、拘役或五百元以下罰金。
意圖為自己或第三人不法之利益，而竊佔他人之不動產者，依前
項之規定處斷。
前二項之未遂犯罰之。
中華民國刑法第三百二十一條
犯竊盜罪而有左列情形之一者，處六月以上、五年以下有期徒刑
：
一、於夜間侵入住宅或有人居住之建築物、船艦或隱匿其內而犯
    之者。
二、毀越門扇、牆垣或其他安全設備而犯之者。
三、攜帶兇器而犯之者。
四、結夥三人以上而犯之者。
五、乘火災、水災或其他災害之際而犯之者。
六、在車站或埠頭而犯之者。
前項之未遂犯罰之。
中華民國刑法第三百三十七條
意圖為自己或第三人不法之所有，而侵占遺失物、漂流物或其他
離本人所持有之物者，處五百元以下罰金。
